臺灣臺中地方法院刑事判決　　　　　 99年度豐簡上字第943號
上　訴　人
即　被　告　廖珈瑩
上列上訴人即被告因傷害案件，不服本院豐原簡易庭99年度豐簡
字第656號中華民國99年11月2日第一審簡易判決（聲請簡易處刑
案號：臺灣臺中地方法院檢察署99年度偵字第19520號），提起
上訴，本院管轄之第二審合議庭判決如下：
    主    文
上訴駁回。
廖珈瑩緩刑貳年。
    犯罪事實及理由
一、本案經本院審理結果，認第一審判決認事用法及量刑均無不
    當，應予維持，除引用第一審簡易判決書（包括聲請簡易判
    決處刑書）記載之事實、證據及理由（如附件），並據上訴
    人即被告廖珈瑩（下稱被告）於本院審理時坦白承認。
二、上訴意旨略以：原審判決後被告已與告訴人詹詠棱調解成立
    ，被告亦已坦承本案犯行，請求從輕量刑，並給予被告緩刑
    機會等語。
三、核被告所為，係犯刑法第二百七十七條第一項之傷害罪。又
    按刑罰之量定，固屬法院自由裁量之職權行使，但仍應審酌
    刑法第五十七條所列各款事由及一切情狀，為酌量輕重之標
    準，並非漫無限制；量刑輕重係屬事實審法院得依職權自由
    裁量之事項，苟已斟酌刑法第五十七條各款所列情狀而未逾
    越法定刑度，不得遽指為違法；且在同一犯罪事實與情節，
    如別無其他加重或減輕之原因，下級審量定之刑，亦無過重
    或失輕之不當情形，則上級審法院對下級審法院之職權行使
    ，原則上應予尊重（最高法院七十二年臺上字第六六九六號
    、七十五年臺上字第七○三三號判例及八十五年度臺上字第
    二四四六號判決意旨參照）。次按刑法第二百七十七條第一
    項之法定刑度為「三年以下有期徒刑、拘役或一千元以下罰
    金」，且刑法第三十三條第三款前段規定：「有期徒刑：二
    月以上十五年以下」。原審認被告傷害犯行，事證明確，而
    依刑法第二百七十七條第一項、第四十一條第一項前段及刑
    法施行法第一條之一之規定，於法定刑度內判處被告有期徒
    刑三月，如易科罰金，以新臺幣一千元折算一日，認事用法
    並無違誤，量刑亦屬妥適。被告以原審量刑過重，請求從輕
    量刑為由而提起本件上訴，為無理由，應予駁回。
四、查被告未曾因故意犯罪受有期徒刑以上刑之宣告，亦無其他
    刑事犯罪紀錄，有臺灣臺中地方法院檢察署刑案資料查註紀
    錄表及臺灣高等法院被告前案紀錄表各一件在卷可按。茲念
    被告因一時失慮，致罹刑章，並衡酌被告犯後坦承犯行，且
    其於民國九十九年十二月二十二日與告訴人詹詠棱在本院調
    解成立，且被告已履行調解條件賠償告訴人損害乙節，業據
    被告、告訴人均於本院審理時陳明在卷（見本院卷三二頁）
    ，並有本院九十九年度司中調字第二九五八號調解程序筆錄
    附卷可稽，堪認被告犯後已具悔意，其經此偵查審判程序及
    科刑宣告之教訓，當知所警惕，信無再犯之虞，本院認所宣
    告之刑以暫不執行為適當，併予宣告緩刑二年，以啟自新。
據上論斷，應依刑事訴訟法第四百五十五條之一第一項、第三項
、第三百七十三條、第三百六十八條，刑法第七十四條第一項第
一款，判決如主文。
中    華    民    國   100    年    2     月    25    日
              刑事第十四庭  審判長法  官  林美玲
                                  法  官  黃裕仁
                                  法  官  何世全
以上正本證明與原本無異。
不得上訴。
                                  書記官  陳建分
中    華    民    國   100    年    2     月    25    日